臺灣桃園地方法院民事裁定　　　　　　　　94年度聲字第17號
聲　請　人　台灣人壽保險股份有限公司
法定代理人　朱炳昱
相　對　人　甲○○
　　　　　　　　　　　50號2.
上列當事人間假處分事件，聲請人即債務人聲請命相對人即債權
人起訴，本院裁定如下：
    主  文
聲請駁回。
    理  由
─、本件相對人前向本院聲請之93年度裁全字第4186號假處分裁
    定所載之相對人台灣人壽保險公司新竹分公司乃本件聲請人
    之分支機構，故聲請人自得以總公司名義，聲請相對人於一
    定期間內起訴（最高法院66年台上字第3470號判例參照），
    合先敘明。
二、按經准為假扣押，而本案尚未繫屬者，命假扣押之法院應依
    債務人聲請，命債權人於一定期間內起訴；關於假扣押之規
    定，於假處分準用之；除別有規定外，關於假處分之規定，
    於定暫時狀態之處分準用之，民事訴訟法第529 條第1 項、
    第533 條第1 項前段、第538 條之4 分別定有明文。
三、本件聲請意旨略以：相對人與聲請人間假處分事件，相對人
    向鈞院聲請而以93年度裁全字4186號假處分裁定及93年度執
    全字第2181號之假處分執行程序，禁止聲請人就第三人即被
    保險人莊佩玲投保學生團體保險之身故給付保險金額，於確
    定受益人前不得交付第三人，惟相對人所謂之爭執，法律上
    並無聲請假處分之必要，且相對人聲請假處分時，亦未釋明
    如不實施定暫時狀態假處分，其會受有重大之損害而無從回
    復，另因相對人非第三人即被保險人鍾佩玲投保學生團體保
    險之受益人，亦無請求給付保檢金之權利，相對人迄今未向
    鈞院提起本案訴訟，倘假處分繼續執行，聲請人無法給付第
    三人即被保險人莊佩玲學生團體保險之身故保險金予於受益
    人，則聲請人需依保險法之規定，支付年息10﹪之利息，將
    損害聲請人之利益甚鉅，故爰依民事訴訟法第529 條、第53
    3 條及第538 條之4 之規定，請求鈞院命相對人即債權人於
    一定期間內起訴。
四、經查本件相對人即債權人為保全對於聲請人即債務人領取保
    險金之強制執行，聲請本院以93年度裁全字第4186號裁定准
    予假處分在案，惟聲請人對上開假處分裁定提起抗告，並經
    臺灣高等法院以94年度抗字第207 號裁定將本院上開假處分
    裁定廢棄，並駁回相對人於本院上開所為之假處分聲請，應
    認假處分裁定，已不存在，且本院民事執行處原依上開假處
    分裁定於93年11月29日所發之桃院興執93年執全宙字第2181
    號執行命令，嗣經本院民事執行處另以94年4 月28日桃院興
    執93年執全宙字第2181號通知撤銷之，此經本院調取本院93
    年度裁全字第4186號假處分卷宗（內含93年度執全字第2181
    號執行卷宗）核閱屬實，實無再限期命相對人起訴之必要，
    故聲請人之聲請，於法不合，應予駁回。
四、爰裁定如主文。
中　　華　　民　　國　　94　　年　　5 　　月　　25　　日
                  民事第二庭    法　官　范明達
以上正本係照原本作成
如對本裁定抗告須於裁定送達後10日內向本院提出抗告狀
中　　華　　民　　國　　94　　年　　5 　　月　　26　　日
                                書記官　李燕枝
